【裁判字號】    90,訴,2118
【裁判日期】    900820
【裁判案由】    偽造有價證券
【裁判全文】
台灣台中地方法院刑事判決                          九十年度訴字第二一一八號
    公  訴  人  台灣台中地方法院檢察署檢察官
    被      告  己○○
    被      告  丁○○
    共同指定
    辯 護 人    本院公設辯護人戊○○
    被      告  丙○○
    選任辯護人  劉家驥
右列被告因偽造有價證券案件，經檢察官提起公訴（八十九年度偵字第１７５５０號
），本院判決如左：
    主      文
丁○○連續行使偽造之有價證券，累犯，處有期徒刑壹年拾月。偽造之以吳雲淋為發
票人以台中市第六信用合作社為付款人發票日為中華民國八十八年六月五日金額為新
台幣壹萬柒仟元票號為KBC0000000號及偽造之以吳雲淋為發票人以台中市第
六信用合作社為付款人發票日為中華民國八十八年六月十五日金額為新台幣捌仟伍佰
元票號為KBC0000000號支票貳張，及偽造之「乙○○」署押，均沒收。
丙○○連續意圖供行使之用，而偽造有價證券，處有期徒刑參年。偽造之以吳雲淋為
發票人以台中市第六信用合作社為付款人發票日為中華民國八十八年七月十五日金額
為新台幣壹拾捌萬元票號為KBC0000000號及偽造之以吳雲淋為發票人以台中
市第六信用合作社為付款人發票日為中華民國八十八年七月十五日金額為新台幣伍萬
元票號為KBC0000000號支票貳張，均沒收。
己○○無罪。
    事      實
一、丁○○前曾犯麻罪藥品管理條例之罪、盜匪罪、竊盜罪及偽造文書罪，其中於民
    國（下同）八十五年八月間所犯偽造文書罪部分，經台灣高雄地方法院判處有期
    徒刑九月，於八十七年一月九日執行完畢。詎仍不知悔改，復基於行使偽造有價
    證券之概括犯意，先於八十八年五月下旬某日，在臺中縣大里市○○路興農超市
    ，以新臺幣（下同）六千元之價格，向一位叫「簡成哲」及「阿慶」之人，購得
    「簡成哲」、「阿慶」或不詳姓名之人偽造吳雲淋之印文於發票人欄之以吳雲淋
    為發票人以台中市第六信用合作社為付款人發票日為中華民國八十八年六月五日
    金額為新台幣壹萬柒仟元票號為KBC0000000號及以吳雲淋為發票人以台
    中市第六信用合作社為付款人發票日為中華民國八十八年六月十五日金額為新台
    幣捌仟伍佰元票號為KBC0000000號支票貳張。丁○○取得上開支票後，
    先於八十八年五月下旬某日，持前開票號ＫＢＣ0000000號支票，在臺中
    縣大里市○○路友人乙○○住處，向不知情之乙○○詐借現款一萬七千元；復於
    八十八年六月七日，前往臺中市○○路二二七號周海龍經營之「世界通信行」，
    未經乙○○同意，擅行冒用乙○○之名義，在行動電話服務申請書上偽造乙○○
    之簽名，而偽造上開申請書，並行使持以向不知情之周海龍詐購臺灣大哥大股份
    有限公司（以下簡稱臺灣大哥大公司）電話號碼0000000000號門號組
    ，並購買電池、充電器各一個，而持前開偽造之票號ＫＢＣ0000000號支
    票與周海龍，用以支付價款，足生損害於乙○○、周海龍、吳雲淋及臺灣大哥大
    公司等人。
二、丙○○於八十八年六月中旬某日（六月十五日當日或之前），在臺中市○○路夜
    市，由一位外號叫「阿杰」之人之手，收受已由外號「阿杰」或不詳姓名之人偽
    造吳雲淋印文於發票人欄之以吳雲淋為發票人以台中市第六信用合作社為付款人
    之票號為KBC0000000號及票號為KBC0000000號空白支票貳張，隨
    後即基於概括之犯意，由丙○○在票號ＫＢＣ0000000號支票上，偽造金
    額為十八萬元發票日為八十八年七月十五日，行使交付與不知情之張慶輝以清償
    欠款，丙○○復在ＫＢＣ0000000號支票上，偽造金額五萬元發票日八十
    八年七月十五日，於八十八年六月十五日，行使交付與不知情之劉玉鳳，用以支
    付房屋租金。
三、案經吳雲淋訴由台中市警察局第二分局移送臺灣臺中地方法院檢察署檢察官偵查
    起訴。
    理  由
一、被告告丁○○雖坦認向「簡成哲」及「阿慶」之人取得前開支票使用等情不諱，
    然辯稱因「簡成哲」欠其一萬八千多元，「簡成哲」以上開支票清償欠款而由「
    阿慶」交付，因票面金額比債款多，所以其找回「簡成哲」六千元，並非向「簡
    成哲」購買該二張支票，不知所取得之支票係偽造者。惟查被告丁○○於檢察官
    偵查中已供稱其係以六千元之代價向「簡成哲」之人購買上開二張支票使用，而
    由「阿慶」之人交付，當時是因為缺錢所以買人頭支票使用，其供述之內容甚為
    明確，其於本院審理之時雖以前詞為辯，然查其所使用之上開二張支票，金額總
    共為二萬五千五百元，若係「簡成哲」之人用以清償欠被告之債款，被告應係找
    回六千元以上之金額，不可能只找回六千元，足見其所為辯解為不實不可採信，
    而以其在檢察官偵查中所為供述為真實，被告取得上開支票之後，隨即以之向乙○○詐借現款及向周海龍詐購行動電話等，並於購買之時偽造乙○○之簽名，此
    已據證人乙○○、周海龍於警、偵訊及本院審理時證述無誤，另有前開偽造之票
    號ＫＢＣ0000000、0000000號支票、行動電話服務申請書等件在
    卷可佐，事證明確，被告丁○○之犯行堪以認定。
二、被告丙○○也坦承在票號ＫＢＣ0000000號支票上，填寫金額為十八萬元
    發票日為八十八年七月十五日，行使交付與張慶輝，及在ＫＢＣ0000000
    號支票上，填寫金額五萬元發票日八十八年七月十五日，於八十八年六月十五日
    ，行使交付與劉玉鳳，用以支付房屋租金之事實，然亦否認有偽造上開支票之犯
    行，辯稱上開二張支票係一位叫做「庚○○」之人為償還欠其之債務所交付，「
    庚○○」是為其工作之工頭，工作時間有二年餘，因向其預領工程款二十一萬元
    ，其向「庚○○」索討時，「庚○○」以該二張支票清償，「庚○○」交付支票
    時，已蓋有發票人吳雲淋之印文，而「庚○○」說他寫字不好看，所以叫其自行
    填寫金額及日期，其不知該二張支票係吳雲淋被竊遺失者云云。然查被告丙○○
    自警訊起及於檢察官偵查中以迄本院九十年十月十七日審理時，均稱係外號叫做
    「阿杰」之人為清償欠其之債務而交付支票，直至本院九十一年一月九日審理之
    時，方改稱「阿杰」之人真實姓名叫做「庚○○」，惟經本院傳喚「庚○○」，
    「庚○○」並未到庭，，然茍如被告所言，「庚○○」係向其承包工程之工頭，
    工作期間長達二年多，則被告為繳納所得稅，也應會開立扣繳憑單予羅某，然被
    告稱未曾開立扣繳憑單，此與常情不符，足見其所稱係因「庚○○」為償還預領
    之工資而交付支票云云，乃屬不實，應係其先前所稱之「阿杰」所交付。又被告
    先前供稱因「阿杰」向其預領工資二十一萬元而於其索討之時交付上開二張支票
    作為清償，卻當場囑其填寫金額共二十三萬元，此也與常情不符，另被告於警訊
    時即供稱「阿杰」係在台中市○○路夜市交付該二張支票，於檢察官偵查中及本
    院審理時則改稱係在台中市○○○路其所經營之公司內交付，前後所供亦不相一
    致，本院審酌被告前後之供訴，認上開支票應係「阿杰」之人所交付非「庚○○
    」所交付，是被告應係在台中市○○路之夜市向「阿杰」取得上開支票。又若如
    被告所稱係「阿杰」向其預領工資二十一萬元而於其索討之時交付支票作為清償
    ，因被告所稱之金額非小，應事先早有聯絡如何清償，「阿杰」應會事先填妥正
    確金額而後交付，不可能已備妥支票而交由被告自行填寫與欠款不符之金額，是
    上開支票應非「阿杰」為清償欠款而交付，而一般情形，支票之發票人事先蓋妥
    自己之發票章而空白金額或發票日期備用，固屬常見，然非發票人而持有他人所
    簽發上述情形之支票者，除非該持有之人與發票人係非常熟識之人，方可能由發
    票人交付並由持有之人補充填妥使用，且填寫之金額也應在發票人授權之範圍內
    ，不可能於為填載完備之時復由該持有人再轉交與發票人不相熟識之人補充填寫
    ，查「阿杰」並非發票人，而被告自「阿杰」所收受之上開支票金額與發票日均
    為空白，且係於夜市中臨時交付，是上開支票之來源顯然不正當，又被告丙○○
    供稱「阿杰」向其預領工資二十一萬元，若如此，被告所收受之支票金額應為該
    數目方屬正確，然其填寫金額之金額卻共為二十三萬元，此與被告所稱上開支票
    係「阿杰」為償還預支之工資之情節不符，被告所為辯解乃屬不實，無可採信，
    其偽造上開支票，證據應屬明確，犯行堪以認定。
三、核被告丁○○所為，係犯刑法第二百零一條第二項之行使偽造有價證券罪及同法
    第二百十六條、第二百十條之偽造私文書罪。另核被告張書本所為，則係犯刑法
    第二百零一條第一項之偽造有價證券罪。被告丁○○偽造「乙○○」署名之行為
    ，為偽造私文書之部分行為，偽造私文書之低度行為，為行使偽造私文書之高度
    行為所吸收，不另論罪。被告丁○○先後二次行使偽造有價證券犯行，時間緊接
    ，犯罪構成要件相同，顯係基於概括犯意反覆為之，為連續犯，依刑法第五十六
    條之之規定論以一罪，並加重其刑。另被告丁○○所犯前開行使偽造有價證券及
    行使偽造私文書之犯行間，有方法結果之牽連犯關係，依刑法第五十五條規定，
    從較重之行使偽造有價證券罪處斷，其行使偽造之有價證券，本含有詐欺之性質
    ，不另論以詐欺罪。被告丁○○前曾犯麻罪藥品管理條例之罪、盜匪罪、竊盜罪
    及偽造文書罪，其中於八十五年八月間所犯偽造文書罪部分，經台灣高雄地方法
    院判處有期徒刑九月，於八十七年一月九日執行完畢，此有台灣高等法院被告全
    國前案紀錄表在卷可參，其於有期徒刑執行完畢五年以內再犯本件有期徒刑以上
    之罪，為累犯，應遞加重其刑。再被告丙○○先後二次偽造有價證券犯行，時間
    緊接，犯罪構成要件相同，顯係基於概括犯意反覆為之，為連續犯，依刑法第五
    十六條之之規定，論以一罪，其偽造有價證券復持以行使，本含有詐欺之性質，
    也不另論以詐欺罪。爰審酌被告二人犯罪之動機、目的、手段、所生之危害及渠
    等之品行、智識程度與犯罪後之態度等一切情狀，分別量處如主文所示之行，以
    玆懲儆。
四、公訴人認為被告丁○○與丙○○，就丁○○行使偽造之有價證券犯行，就丙○○
    偽造有價證券之犯行，分別與被告己○○有犯意聯絡及行為之分擔，分別為共同
    正犯，此部份本院審理結果，認為被告己○○非為共犯，詳如後述理由六、七、
    八。另外公訴人認為被告丙○○與「阿杰」之人亦係共犯，惟查「阿杰」係因向
    被告丙○○清償債款而交付偽造之支票予丙○○，嗣由丙○○自行偽造金額及發
    票日期持以行使，難認為渠等係共犯，併予敘明。
五、偽造之以吳雲淋為發票人以台中市第六信用合作社為付款人發票日為中華民國八
    十八年六月五日金額為新台幣壹萬柒仟元票號為KBC0000000號及偽造之
    以吳雲淋為發票人以台中市第六信用合作社為付款人發票日為中華民國八十八年
    六月十五日金額為新台幣捌仟伍佰元票號為KBC0000000號支票貳張，及
    偽造之以吳雲淋為發票人以台中市第六信用合作社為付款人發票日為中華民國八
    十八年七月十五日金額為新台幣壹拾捌萬元票號為KBC0000000號及偽造
    之以吳雲淋為發票人以台中市第六信用合作社為付款人發票日為中華民國八十八
    年七月十五日金額為新台幣伍萬元票號為KBC0000000號支票貳張，依刑
    法第二百零五條規定，不問屬於犯人與否，均應宣告沒收。另偽造之乙○○署押
    ，依刑法第二百十九條規定，不問屬於犯人與否，也應宣告沒收。至於上開支票
    上偽造之吳雲淋印文，已因上開支票之宣告沒收而包括在內，毋庸再為宣告沒收
    。另查上開支票上雖有偽造之吳雲淋印文，然印文之顯現，非必以偽刻印章為必
    要，本件並未扣得偽造之吳雲淋印章，且無證據可證明有偽造印章之事實，是公
    訴人聲請宣告沒收偽造之吳雲淋印章部分，即不得為此諭知。
六、公訴意旨另認被告己○○與被告丁○○、丙○○，就前開犯罪事實，各有犯意聯
    絡及行為之分擔，各為共同正犯，其意旨如附件起訴書所載。
七、公訴人認為被告己○○與被告丁○○及丙○○各為共犯，係以前開支票原係空白
    ，為告訴人吳雲淋所有，連同國寶證券卡一張、存摺二本等物併同遺失，而為被
    告己○○於八十八年三月底某日，在臺中縣太平市○○路○路橋旁拾獲，此業據
    證人吳雲淋於警訊中指述綦詳，而被告己○○前開侵占遺失物之犯行，業經台灣
    台中地方法院以八十八年度中簡字第一五八一號判決確定，堪認上開支票確係被
    告己○○所拾得，又被告丙○○於警訊中指明「阿杰」曾帶被告己○○前來幫忙
    工作等語，而被告丙○○嗣於偵查中雖改稱「阿杰」帶來之己○○，並非在庭之
    被告己○○云云，然被告丙○○業於警訊中指認被告己○○面貌清晰之照片，確
    認係「阿杰」帶來工作之人，且於偵查中復稱「阿杰」帶來之己○○，與在庭之
    被告己○○，二者身材都是瘦瘦小小的等語，言詞閃爍不定，堪認被告丙○○偵
    查中翻異前詞，應屬事後迴護被告己○○之詞，無可採信，足認係被告己○○拾
    獲上開支票後，與「阿杰」共同偽刻吳雲淋之印章後蓋於發票人欄，交付與被告
    丙○○偽造金額及發票日期而後行使。又上開ＫＢＣ0000000號及000
    0000號等支票上票面金額之字跡，與被告己○○當庭書寫之字跡，確有相似
    之處，有前開支票影本及被告己○○當庭書寫之字跡在卷可資比對，更足以認定
    渠等係共犯，為其論據。
八、被告己○○否認公訴人所指之犯行，辯稱其並未拾得上開支票，且不認識被告丁○○、丙○○及檢察官所稱之「簡成哲」與「阿杰」，而其雖曾經於八十八年三
    月底某日，在臺中縣太平市○○路○路橋旁拾獲吳雲淋所遺失之國寶證券卡一張
    、存摺二本，然當時並沒有拾得其他物品。經查被告丁○○於偵查中雖供稱其所
    使用之支票係自「簡成哲」及「己○○」收受，然於本院審理之時，供稱該「己○○」並非本案之己○○，是叫「阿慶」之人，與「簡成哲」為鄰居，都是住在
    台中縣大里市內新里，該位「阿慶」人長得比本案之己○○高且較胖，另外，被
    告丙○○於警訊中雖指明「阿杰」曾帶「己○○」前去幫忙工作，然被告丙○○
    嗣於偵查中已改稱「阿杰」帶來之「己○○」，並非在庭之被告己○○，是依被
    告丁○○及丙○○二人之供述，與「簡成哲」共同交付前開支票予丁○○之人或
    與「阿杰」共同至丙○○之工地工作之人，並非本案之被告己○○，雖然公訴人
    以被告丙○○業於警訊中指認被告己○○面貌清晰之照片，確認係「阿杰」帶來
    工作之人，且於偵查中復稱「阿杰」帶來之己○○，與在庭之被告己○○，二者
    身材都是瘦瘦小小的等語，堪認被告丙○○所稱之己○○確實為本案之被告己○○，惟查丙○○於警訊中係依警方所提供之照片而為指認，該照片究竟係於何時
    所拍攝，與八十八年間被告己○○之長相是否相同，均屬不明確，難免有誤認之
    情形，而被告丁○○與丙○○於本院審理之時，既然都否認渠等先前所說之「己○○」即係本案之己○○，本院也查無證據可認為渠等有迴護己○○之情形，尚
    難以渠等在警訊或在檢察官初訊時未親見被告己○○之情形下所為之供述，而認
    被告己○○係與「簡成哲」或「阿杰」共同交付上開支票予丁○○或丙○○之人
    ，而縱依丙○○之供述，己○○果真係與「阿杰」共同至其工地工作，也缺乏證
    據可認為「阿杰」交付予被告丙○○之上開支票，係己○○所交付予「阿杰」者
    。另查公訴人指上開ＫＢＣ0000000號及0000000號等支票上票面
    金額之字跡，與被告己○○當庭書寫之字跡，有相似之處，然經本院勘驗比對，
    並不能確定二者為相同之筆跡，也難認為上開支票之金額係被告己○○所書寫。
    綜上調查，本院認為無確切之證據可資認定被告己○○有公訴人所指之犯行，不
    能證明被告己○○犯罪，應諭知己○○無罪。
據上論斷，應依刑事訴訟法第二百九十九條第一項前段、第三百零一條第一項，刑法
第五十六條、第二百零一條第一、二項、第二百十六條、第二百十條、第四十七條、
第五十五條、第二百零五條、第二百十九條，罰金罰鍰提高標準條例第一條前段，判
決如主文。
中      華      民      國      九十一      年    六    月    十二     日
                                    法  官      李添興
右正本證明與原本無異。
如不服本判決，應於判決送達後十日內，向本院提出上訴狀（須附繕本）。
                                    書記官
中      華      民      國      九十一      年    六    月    十二     日
附件
臺灣臺中地方法院檢察署檢察官起訴書            八十九年度偵字第一七五五號
    被      告  己○○  男三十一歲（民國○○○年○月○○○日生）
                        住臺中縣太平市○○路○段二一二巷五二之七號十一樓
                        身分證統一編號：Ｚ000000000號
    被      告  丁○○  男三十六歲（民國○○○年○月○○○日生）
                        住高雄縣美濃鎮吉東里吉頂二四號
                        （現在臺灣臺東監獄泰源分監）
                        身分證統一編號：Ｓ一二一八八五七二號
    被      告  丙○○  男四十二歲（民國○○○年○月○○日生）
                        住新竹縣新埔鎮○○路九號
                        現居臺中市○區○○○路四段一四七之一號十樓之二
                        身分證統一編號：Ｊ一二七九五六五二號
右被告等因偽造有價證券等案件，業經偵查終結，認應提起公訴，茲敘述犯罪事實及
證據並所犯法條如左：
            犯罪事實
一、己○○於民國八十八年三月底某日，在臺中縣太平市○○路○路橋旁，拾獲吳雲
  淋所有付款銀行：臺中市第六信用合作社、帳號：七八０─六號、票號：ＫＢＣ
    0000000、0000000、0000000及0000000號等空白
    支票（前開支票係吳雲淋於八十八年三月十九日夜間，在臺中縣太平市○○路○
    段二六二號遺失；己○○所涉上開侵占罪嫌，為貴院八十八年度中簡字第一五八
    一號確定判決效力所及，不另簽分偵辦）後，竟另行起意：
（一）與真實姓名不詳之「簡成哲」（譯音）共同基於偽造有價證券之概括犯意，並
      與「簡成哲」、丁○○共同基於行使偽造有價證券之概括犯意，由己○○及「
      簡成哲」共同偽造以偽刻之吳雲淋印章蓋用在前開吳雲淋所有臺中市第六信用
      合作社、票號：ＫＢＣ0000000（偽造後之面額為一萬七千元、發票日
      為八十八年六月五日）、0000000號（偽造後之面額為八千五百元、發
      票日為八十八年六月十五日）支票發票人處，並偽填上開面額及發票日，而先
      後偽造前開支票二張後；於八十八年五月下旬相隔約一周之前、後二日，在臺
      中縣大里市○○路興農超市，以新臺幣（下同）六千元之價格，將上開二張偽
      造之支票出售與知情之丁○○，支票由己○○交付丁○○，丁○○交付之六千
      元則由「簡成哲」收取。丁○○取得上開支票後，先於八十八年五月間，持前
      開票號ＫＢＣ0000000支票，在臺中縣大里市○○路乙○○友人住處，
      向不知情之乙○○調借現款一萬七千元；復於八十八年六月七日，前往周海龍
      經營址設臺中市○○路二二七號「世界通信行」，未經乙○○同意，擅行冒用
      乙○○之名義，在行動電話服務申請書上偽為乙○○之簽名，而偽造上開申請
      書，並行使持以向不知情之周海龍申購臺灣大哥大股份有限公司（以下簡稱臺
      灣大哥大公司）電話號碼0000000000號門號組，並購買電池、充電
      器各一個，而持前開偽造之票號ＫＢＣ0000000號支票與周海龍，用以
      支付價款，足生損害於乙○○、周海龍、吳雲淋及臺灣大哥大公司等人。
（二）己○○與綽號「阿杰」之人，復基於承前偽造及行使偽造有價證券之概括犯意
      ，並與具有概括犯意之丙○○，共同基於犯意聯絡，由己○○與綽號「阿杰」
      之人，共同以偽刻之吳雲淋印章，偽蓋在上開票號ＫＢＣ0000000、0
      000000號二張支票發票人處，足生損害於吳雲淋，並於八十八年六月中
      旬某日，在丙○○位於臺中市○○○路公司內，由「阿杰」將上開支票二張交
      付與丙○○，用以支付工程款，並由丙○○在票號ＫＢＣ0000000號支
      票上，偽載面額為十八萬元、發票日為八十八年七月十五日，而偽造上開支票
      後，行使交付與不知情之張慶輝；丙○○復在ＫＢＣ0000000號支票上
      ，偽填面額五萬元、發票日八十八年七月十五日，而偽造上開支票後，於八十
      八年六月十五日，行使交付與不知情之劉玉鳳，用以支付房屋租金。
二、案經吳雲淋訴由臺中市警察局第二分局報告（己○○）暨本署檢察官簽分（丁○○、丙○○）偵辦。
            證據並所犯法條
一、訊據被告己○○矢口否認涉有何右揭犯行，辯稱：無偽造上開支票云云；質之被
    告丁○○則坦認向「簡成哲」等人購得前開支票使用等情不諱；被告丙○○則不
    否認未經發票人吳雲淋同意，即在前開支票上填載面額、發票日等情。經查：（
    一）前開空白支票係告訴人吳雲淋所有，且與被告己○○於八十八年三月底某日
    ，在臺中縣太平市○○路○路橋旁，拾獲之國寶證券卡一張、存摺二本等物併同
    遺失之物，業據證人吳雲淋於警訊中指述綦詳，又被告丙○○於警訊中指明「阿
    杰」曾帶被告己○○前來幫忙工作等語，堪認係被告己○○拾獲上開支票後，與
    「阿杰」共同偽蓋發票人印章後，交付與被告丙○○偽造並行使，被告己○○前
    開所辯，顯係事後卸責之詞，無可採信。而雖被告丙○○嗣於偵查中改稱「阿杰
    」帶來之己○○，並非在庭之被告己○○云云，然被告丙○○業於警訊中指認被
    告己○○面貌清晰之照片，確認係「阿杰」帶來工作之人，且於偵查中復稱「阿
    杰」帶來之己○○，與在庭之被告己○○，二者身材都是瘦瘦小小的等語，言詞
    閃爍不定，堪認被告丙○○偵查中翻異前詞，應屬事後迴護被告己○○之詞，無
    可採信。（二）又上開ＫＢＣ0000000號及0000000號等支票上票
    面金額之字跡，與被告己○○當庭書寫之字跡，確有相似之處，有前開支票影本
    及被告己○○當庭書寫之字跡在卷可資比對，是被告辯稱無偽造、行使前開支票
    云云，尚難採信。（三）此外，復有證人乙○○、周海龍、張慶輝、楊順發、吳
    炳東、胡美玲、陳琨錦、鄭秀紅、劉玉鳳等人於警、偵訊中之證述，前開偽造之
    票號ＫＢＣ0000000、0000000及0000000號支票、遺失票
    據申報書、掛失止付票據提示人資料查報表各三紙、退票理由單四張、行動電話
    服務申請書一件、照片四幀在卷可佐，被告己○○、丁○○及丙○○三人前開犯
    嫌均堪認定。
二、核被告己○○、張書本所為，均係犯刑法第二百零一條第一項之偽造有價證券罪
    嫌；被告丁○○則係犯刑法第二百零一條第二項之行使偽造有價證券罪及同法第
    二百十六條、第二百十條之偽造私文書罪等罪嫌。被告己○○、丙○○與綽號「
    阿杰」之人間，就上開偽造有價證券犯行；及被告己○○、丁○○與「簡成哲」
    間，就前揭行使偽造有價證券犯行，均有犯意聯絡與行為分擔，請論以共同正犯
    。又被告己○○偽造「吳雲淋」印章、印文之行為，為偽造有價證券之部分行為
    ，又行使偽造有價證券之低度行為，為偽造有價證券之高度行為所吸收，請不另
    論之。被告丁○○偽造「乙○○」署名之行為，為偽造私文書之部分行為，偽造
    私文書之低度行為，為行使偽造私文書之高度行為所吸收，請不另論罪。再被告
    己○○、丙○○先後多次偽造有價證券犯行，被告丁○○先後二次行使偽造有價
    證券犯行，均時間緊接，犯罪構成要件相同，顯係基於概括犯意反覆為之，均為
    連續犯，請依刑法第五十六條之之規定，各論以一罪，並均加重其刑。另被告丁○○所犯前開行使偽造有價證券及行使偽造私文書之犯行間，有方法結果之牽連
    關係，請依刑法第五十五條規定，從一較重之偽造有價證券罪嫌處斷。末查，偽
    造之「吳雲淋」印章、印文，及偽造之「乙○○」署押，請依刑法第二百十九條
    規定宣告沒收。
三、依刑事訴訟法第二百五十一條第一項提起公訴。
    此    致
臺灣臺中地方法院
中      華      民      國    九十      年      八      月     二十     日
                                      檢察官  甲  ○  ○
中      華      民      國    九十      年      八      月    二十四    日
右正本證明與原本無異                  書記官  廖  金  泉
附錄本案所犯法條全文：
刑法第二百零一條：
意圖供行使之用，而偽造、變造公司債票、公司股票或其他有價證券者，處三年以上
十年以下有期徒刑，得併科三千元以下罰金。
行使偽造、變造之公司債票、公司股票或其他有價證券，或意圖供行使之用，而收集
或交付於人者，處一年以上七年以下有期徒刑，得併科三千元以下罰金。
刑法第二百十條：
偽造、變造私文書，足以生損害於公眾或他人者，處五年以下有期徒刑。
刑法第二百十六條：
行使第二百十條至第二百十五條之文書者，依偽造、變造文書或登載不實事項或使登
載不實事項之規定處斷。


司法院資訊處製作；財團法人民間司法改革基金會備份。
